臺灣高等法院臺南分院刑事判決　　　　 94年度上易字第467號
上　訴　人
即　被　告　乙○○
上列上訴人因竊盜案件，不服臺灣雲林地方法院94年度易字第44
號中華民國94年7月11日第一審判決（起訴案號：臺灣雲林地方
法院檢察署93年度偵字第4661、4941號，移送併辦：93年度偵字
第4045、4091、4766號；擴張犯罪事實），提起上訴，本院判決
如下：
    主  文
上訴駁回。
    事  實
一、構成犯罪事實：
(一)、乙○○意圖為自己不法之所有，並基於概括之犯意，或與共
    犯林欣永（業經原審判決有期徒刑一年八月確定在案）、林
    坤良（因前案既判力所及，另經檢察官撤回起訴），或與施
    信輝（另經檢察官起訴），或分別與葉啟賢（另經檢察官起
    訴）、少女黃００，或與施信輝、少年施００（即施００）
    ，或與施信輝、施００、少女黃００，或與林欣永、綽號「
    幼齒」之成年男子，或與林坤良共同為竊盜之行為。
(二)、乙○○所為之竊盜犯行，詳情如下：
    1.乙○○與施信輝基於犯意之聯絡，於93年7月間某日晚間
      12時許，夥同前往雲林縣麥寮鄉施厝村施厝145號己○○
      住處，由施信輝趁房門未上鎖之機會進入，徒手竊取己○○所有之現金新臺幣（下同）10,000元，乙○○則在外負
      責把風，於得手朋分花用。
    2.乙○○與葉啟賢、少女黃○○（姓名及年籍詳卷）基於犯
      意之聯絡，於93年8月6日下午7時許，結夥前往雲林縣東
      勢鄉○○段431地號、同鄉○○段1111地號之農田，先後
      由葉啟賢持客觀上對人之生命、身體產生危險而可供兇器
      使用之鐵鉗1支（已丟棄，未扣案），連續竊取陳向陽及
      陳溫秀蘭所有之沈水幫浦各1個，乙○○及該黃姓少女則
      均在旁把風、觀看。於得手後，擬將該沈水幫浦變賣，而
      於同日晚間11時40分許，途經彰化縣大城鄉○○村○○○○○道時，遇警盤查，葉啟賢即棄車逃逸，乙○○及黃姓少
      女則為警當場逮捕查獲。
    3.乙○○與施信輝、少年施○○（75年9月21日姓名及年籍
      詳卷）基於犯意之聯絡，於93年9月間某日晚間10時許及
      同日晚間11時許，結夥前往雲林縣褒忠鄉○○村○○路28
      號丁○○之豬舍，接續由施信輝及少年施○○趁丁○○不
      在之機會侵入（無故侵入建築物部分未據告訴），徒手竊
      取丁○○所有之豬隻各21隻、22隻，乙○○則在外負責開
      車、把風，於得手後變賣朋分花用。
    4.乙○○與施信輝基於犯意之聯絡，於93年9月中旬某日晚
      間9時30分許及同日晚間11時30分許，夥同前往雲林縣麥
      寮鄉海豐村中和120號辛○所有之豬舍，接續由施信輝趁
      辛○熟睡之機會侵入（無故侵入建築物部分未據告訴），
      徒手竊取辛○所有之豬隻各21隻、22隻，乙○○則在外負
      責開車、把風，於得手後變賣朋分花用。
    5.乙○○與施信輝、上開施００基於犯意之聯絡，於93年9
      月23日晚間10分許，結夥前往雲林縣褒忠鄉○○村○○路
      71號癸○○所有之豬舍，由施信輝與該施姓少年趁癸○○
      熟睡之機會侵入（無故侵入建築物部分未據告訴），徒手
      竊取癸○○所有之豬隻共41隻、現金7,000餘元、NOKIA牌
      手機1支及西裝褲1件等物，乙○○則在外負責開車、把風
      ，於得手後將該豬隻、手機等物變賣與所竊得之現金朋分
      花用。
    6.乙○○與施信輝基於犯意之聯絡，於93年9月底某日下午5
      時許、同日下午6時30分許及同日晚間8時許，夥同前往雲
      林縣麥寮鄉後安村57號丙○○所有之豬舍，接續由施信輝
      趁丙○○不在之機會侵入（無故侵入建築物部分未據告訴
      ），徒手竊取丙○○所有之豬隻各21隻、22隻及22隻，乙○○則在外負責開車、把風，於得手後變賣朋分花用。
    7.乙○○與施信輝、上開施００基於犯意之聯絡，於93年10
      月2日晚間11時許，結夥前往雲林縣麥寮鄉崙後村沙崙後
      「大西洋游泳池」西方魚塭工寮處，由乙○○及該施００
      佯裝向甲○問路，由施信輝趁甲○不注意之際，伸手進入
      窗戶，竊取甲○所有置於長褲口袋內之皮包1個（內有現
      金1,170元、身分證、駕照、義警服務證各1張及手機1支
      等物），於得手後隨即離去。
    8.乙○○與施信輝、上開施００基於犯意之聯絡，於93年10
      月4日上午9時30分許，結夥前往雲林縣四湖鄉溪底村301
      號黃迪博所有之羊舍，由施信輝及該施姓少年趁黃迪博不
      在之機會侵入（無故侵入建築物部分未據告訴），徒手竊
      取黃迪博所有之羊隻共17隻，乙○○則在外負責開車、把
      風，於得手後變賣朋分花用。
    9.乙○○與施信輝、上開施００及黃姓少女基於犯意之聯絡
      ，於93年10月9日下午5時許，結夥前往雲林縣虎尾鎮○○
      路241號「衣多服飾店」前，由施信輝、乙○○及該黃姓
      少女在旁把風，而該施姓少年則以自備鑰匙（未扣案）竊
      取壬○○所有之車號FRL-508號重型機車，於得手後，留
      供4人代步之用。嗣於同日下午5時30分許，4人共同騎乘
      該贓車，行經虎尾鎮○○里○○路64號前，為壬○○及其
      友人羅政獻發現後攔下，經警據報到場處理，當場查獲該
      施姓少年，而施信輝、乙○○及黃姓少女則乘隙逃逸。
    10.乙○○與林欣永、林坤良（因前案既判力所及，另經檢察
      官撤回起訴）基於犯意之聯絡，3人共同騎乘腳踏車1輛，
      於93年11月20日上午11時許，前往雲林縣麥寮鄉○○路58
      9號庚○○之舊宅，趁無人注意之際，由林欣永、乙○○
      在上址庚○○住宅對面之「嘉美（同音）棉被店」把風，
      負責觀看是否有他人接近，林坤良則前往庚○○上址住宅
      後方，徒手竊取庚○○所有之腳踏車1輛，於得手後，正
      牽車欲離開時，在該住宅空地，恰為庚○○發現，並將林
      坤良攔住，林欣永乃上前求情，庚○○始原諒並讓林欣永
      等人離去，嗣經警前往該處查案，於同日上午11時30分許
      ，在台17線沙崙後段查獲林欣永等人。
    11.乙○○與林欣永、綽號「幼齒」之成年男子（真實姓名及
      年籍均不詳）基於犯意之聯絡，於93年12月10日下午2時
      30分許，由乙○○駕駛不詳車號之車輛，前往雲林縣崙背
      鄉豐榮村豐榮新城78號子○○宿舍前，由乙○○及該綽號
      「幼齒」之男子侵入該子○○住處（無故侵入住宅部分未
      據告訴），徒手竊取子○○所有之電腦螢幕、主機鍵盤、
      郵局存簿及不詳數目之零錢，林欣永在外負責把風、接應
      ，於得手後，欲離去之際，適為該社區管理員蔡坤宏發現
      ，而當場查獲林欣永，乙○○及該綽號「幼齒」之男子則
      趁隙逃逸。
    12.乙○○與林坤良基於犯意之聯絡，於94年2月2日上午9時
      許，由林坤良駕駛其母親所有之車號IA-8077號自小客車
      搭載乙○○，前往雲林縣麥寮鄉○○村○○路134巷90號
      戊○○住處，趁戊○○不在之際，共同毀壞上開住處大門
      之紗窗後，侵入該住處，翻箱倒櫃著手於竊取財物之際，
      適為戊○○之母親林雪娥所發現，林坤良及乙○○便逃出
      屋外，致未竊得任何財物。嗣因上開社區鐵門被獲悉之鄰
      居關上，林坤良無法駕駛該自小客車離開，遂為據報前往
      處理之警員當場查獲，乙○○則趁機翻牆逃逸。
二、案經雲林縣警察局台西分局、西螺分局報請臺灣雲林地方法
    院檢察署檢察官偵查起訴及移送併辦暨公訴人當庭擴張犯罪
    事實。
    理  由
一、訊據被告乙○○對於上開事實(二)有關２、３、５、７、８、
    ９、１０、部分之竊盜行為坦承不諱，惟否認事實(二)有關１
    、４、６、之竊盜犯行，辯稱：上開１、４、６、部分
    ，伊沒有做等語。
二、惟查：
（一）上開有關事實(二)所示之全部竊犯行，業據被告乙○○於
      原審時已坦白承認，此有其於原審供認：「我全部承認檢
      察官起訴（即上開事實(二)１０、部分）、併辦（即上開事
      實(二)１、３、４、５、６、７、８、９部分）還有今天檢
      察官擴張的犯罪事實（即上開事實(二)２、）」等語（見
      原審卷第一九四頁）。
（二）被告犯行並分別有下列證據可佐：
    1.上述事實(二)之1.部分：
      (1)共犯施信輝於警詢中之證述：係與乙○○偷竊被害人己○○所有現金一萬元等情可按（見警卷(一)第4頁）。
      (2)被害人己○○於警詢中之證述。
    2.上述事實(二)之2.部分：
      (1)共犯葉啟賢於警詢中之證述。
      (2)共犯少女黃○○之警詢中證述。
      (3)扣押筆錄1份。
      (4)贓物認領保管單2紙。
      (5)竊盜現場及沈水幫浦之照片共5張。
    3.上述事實(二)之3.部分：
      (1)共犯施信輝於警詢中之證述。
      (2)被害人丁○○於警詢中之證述。
      (3)做案用之同類型車輛照片2張。
      (4)共犯施信輝帶同警方指認丁○○之豬舍照片共6張。
    4.上述事實(二)之4.部分：
      (1)共犯施信輝於警詢中之證述：與乙○○二人共同偷竊被
        害人辛○豬仔四十三隻（第一次二十一隻、第二次二十
        二隻）等語（見警卷(四)第2頁）。
      (2)被害人辛○於警詢中之證述。
      (3)做案用之同類型車輛照片2張。
      (4)共犯施信輝帶同警方指認辛○之豬舍照片共2張。
    5.上述事實(二)之5.部分：
      (1)共犯施信輝於警詢中之證述。
      (2)被害人癸○○於警詢中之證述。
      (3)做案用之同類型車輛照片2張。
      (4)共犯施信輝帶同警方指認癸○○之豬舍照片共4張。
    6.上述事實(二)之6.部分：
      (1)共犯施信輝於警詢中之證述：與乙○○二人共同偷竊被
        害人丙○○所有豬仔三次（第一次二十一隻、第二次二
        十二隻、第三次二十二隻）等語（見警卷(六)第2頁)。
      (2)被害人丙○○於警詢中之證述
      (3)做案用之同類型車輛照片2張。
      (4)共犯施信輝帶同警方指認丙○○之豬舍照片共4張。
    7.上述事實(二)之7.部分：
      (1)共犯施信輝於偵查中以證人身份具結之證述（見93年偵
        字第4766號偵卷第19、20頁）。
      (2)被害人甲○於警詢中之證述。
    8.上述事實(二)之8.部分：
      (1)共犯施信輝於偵查中以證人身份具結證述：乙○○開車
        載伊，乙○○、施姓少年與屋內人聊天，由伊伸手入窗
        戶偷了現金、手機、身分證、駕照、義警服務證等（見
        同上偵卷第19、20頁）。
      (2)被害人黃迪博於警詢中之證述。
      (3)做案用之同類型車輛照片2張。
      (4)被害人黃迪博失竊羊隻現場簡略圖1紙。
      (5)現場照片6張。
    9.上述事實(二)之9.部分：
      (1)共犯施○○（75年9月21日生有年籍在卷）於警詢中之
        證述（見警卷(九)第6至8頁）。
      (2)共犯少女黃○○（79年1月10生)於警詢中之證述（見警
        卷(九)第17、18頁）。
      (3)被害人陳佳宏之母陳良玉於警詢中之證述。
      (4)證人羅政獻於警詢中之證述。
      (5)贓物認領保管收據1紙。
      (6)車號FRL-508號重機車之照片1張。
    10.上述事實(二)之10.部分：
      (1)被害人庚○○於警詢及偵查中具結之證述（見警卷(十)第
        10頁、93年度偵字第4661號偵卷第29、30頁）。
      (2)贓物認領保管單1紙。及共犯林欣永於警詢之證述（見
        警卷(十)第1頁反面）
      (3)竊盜現場住宅及腳踏車之照片共4張（見警卷(十)第13、
        14頁）。
      (4)竊盜案現場勘查紀錄表、勘查圖1紙（見警卷(十)第16頁
        ）。
    11.上述事實(二)之11.部分：
      (1)被害人子○○於警詢中之證述。
      (2)證人蔡坤宏於警詢中之證述及書面證詞1紙。
      (3)共犯林欣永於警詢中證述：是被告林淑艷開車載我們去
        ，由被告林淑艷與綽號「幼齒」進去雲林縣崙背鄉豐榮
        村豐榮新城78號竊盜電腦，當場被查獲等語（見警卷(十一)
        第1頁)。
      (4)贓物認領保管單1紙。
      (5)豐榮宿舍之現場圖1紙。
      (6)現場照片8張。
    12.上述事實(二)之12.部分：
      (1)共犯林坤良於警詢中之證述。
      (2)證人林雪娥（被害人戊○○之母）於警詢中之證述。
      (3)被害人戊○○於警詢中之證述。
      (4)竊盜現場及車號IA-8077號自小客車之照片共8張。
（三）是審酌上開事證，被告乙○○有上開事實(二)之全部犯罪事
      實，洵堪認定。所辯上開１、４、６、竊部分，並非
      伊所為云云。乃事後卸責之詞，不足採信；本件事證明確
      ，被告上開犯行堪以認定。
三、論罪科刑之理由：
（一）查共犯葉啟賢所持有用供行竊之鐵鉗1支，長約18公分，
      為鐵質材質，業經被告乙○○於原審供明在卷（見原審卷
      第196頁），且可剪斷沈水幫浦之鐵線，於客觀上自屬可
      供兇器使用之物，應可認定。又大門上所附設之紗門，固
      非大門之一部分，然亦係門扇之一種，若將他人住宅大門
      所附設之紗門割破後，進入屋內行竊，應論以毀越門扇竊
      盜罪【司法院（76）廳刑一字第1669號函可資參照】。
（二）被告乙○○所為上述事實(二)之1.部分，係犯刑法第321條
      第1項第1款之於夜間侵入住宅竊盜罪；所為上述事實(二)之
      2.部分前後二次竊盜行為，均係犯刑法第321條第1項第3
      款、第4款之攜帶兇器、結夥三人以上竊盜罪；所為上述
      事實(二)之3.、5.、8.、9.、10.、11.等部分，均係犯刑法第
      321條第1項第4款之結夥三人以上竊盜罪；所為上述事實
      (二)之4.、6.部分，均係犯刑法第320條第1項之普通竊盜罪
      ；所為上述事實(二)之7.部分，係犯刑法第321條第1項第4
      款、第2款之結夥三人以上踰越安全設備竊盜罪；所為上
      述事實(二)之12.部分，雖已著手竊盜行為之實施，惟未生竊
      得財物之結果，其竊盜犯罪尚屬未遂，其所為係犯刑法第
      321條第2項、第1項第2款毀越門扇竊盜未遂罪，及同法第
      306條第1項之無故侵入住居罪（按無故侵入住居部分，業
      據被害人戊○○於警詢時提出告訴，見警卷戊○○94年
      2月2日警詢筆錄）。公訴人認被告此次部分竊盜屬毀壞安
      全設備竊盜未遂罪，尚有未洽。
（三）被告乙○○所為上述事實(二)之3.部分先後2次竊取行為；
      上述事實(二)之4.部分先後2次竊取行為；上述事實(二)之6.
      部分，先後3次竊取行為，均係各基於同一竊盜犯意下之
      接續行為，僅分別侵害被害人丁○○、被害人辛○及被害
      人丙○○等1個法益，均為接續犯。
（四）被告乙○○就上述事實(二)之1.、4.、6.部分竊盜犯行與施
      信輝間；就上述事實(二)之2.部分竊盜犯行與葉啟賢及少女
      黃○○間；就上述事實(二)之3.、5.、7.、8.部分竊盜犯行
      與施信輝及少年施○○（即施００）間；就上述事實(二)之
      9.部分竊盜犯行與施信輝、少女黃○○（原審誤繕為少女
      施○○）、少年施○○（即施００）間；就上述事實(二)之
      10.部分竊盜犯行與林欣永、林坤良間；就上述事實(二)之11.
      部分竊盜犯行與林欣永、綽號「幼齒」之成年男子間；就
      上述事實(二)之12.部分竊盜及妨害自由犯行與林坤良間，彼
      此分別有犯意聯絡及行為分擔，各均應論以共同正犯。
（五）被告乙○○上述事實(二)之1.至12.先後多次竊盜犯行（其中
      (二)之2.部分即有2次竊盜犯行）；先後多次竊盜犯行，時
      間緊接，手法相同，觸犯基本構成要件相同之罪名，顯係
      基於概括犯意為之，為連續犯，應依刑法第56條之規定，
      以一罪論，其中被告乙○○應以情節較重之攜帶兇器結夥
      三人以上竊盜既遽罪論處，並加重其刑。
（六）被告乙○○所為上述事實(二)之12.部分犯行，所犯毀越門扇
      竊盜未遂罪及無故侵入住居罪間，有方法結果之牽連關係
      ，依刑法第55條之規定，應從較重之毀越門扇竊盜未遂罪
      處斷。
（七）公訴人就被告乙○○上述事實(二)之1.至9.及12.部分犯行，
      雖均未起訴，惟業經公訴人移送併辦，及公訴檢察官於原
      審時當庭擴張為被告之犯罪事實（見原審卷第一九三頁）
      ，且本院亦認上開移送併辦及原審蒞庭公訴檢察官擴張之
      部分事實（即上開犯罪事實２、部分）與原起訴部分均
      有連續犯之裁判上一罪關係，均應為起訴效力所及，本院
      自應併予審理。
四、原審因而適用刑法第28條、第56條、第321條第1項第3款、
    第4款之規定，並審酌被告乙○○前雖未有犯罪前科，但於
    少年時期，亦有多次非行紀錄，有上開臺灣高等法院被告前
    案紀錄表可憑，素行均不良，且年紀輕輕，身體健康，不思
    以正途謀取生活所需，卻貪逸惡勞，連續多次竊取他人之財
    物變賣後，供己花用，破壞社會秩序及被害人之財產法益不
    輕，且被告時常結夥竊盜，成群結黨，為害鄉里，惡性亦屬
    不輕，惟念其僅國中肄業，有其警詢筆錄可佐，學歷及智識
    程度均較低，於犯後於原審時已坦承全部犯行之態度，尚知
    悔悟等一切情狀，量處有期徒刑二年四月，及認被告乙○○
    所為上述事實(二)之2.部分竊盜犯行，其共犯葉啟賢所持以行
    竊之鐵鉗1支，並未扣案，且共犯葉啟賢於該案警詢中供稱
    業已丟棄等語（見警卷(二)第2頁反面)，顯已滅失，爰不另為
    沒收之宣告。本院核原判決之認事用法及量刑，尚無不合，
    被告上訴意旨，否認上開有關事實欄(二)１、４、６、部分
    ，及認量刑太重，指摘原判決不當，非有理由，應予駁回。
五、共犯被告林欣永經原審判決後未上訴已確定在案（見原審卷
    (二)第48頁）；另同案被告林坤良部分，則於原審時經公訴人
    撤回起訴，有撤回起訴書可按（見原審卷(一)第102頁），不
    另論列，併此明。
據上論結，應依刑事訴訟法第368條，判決如主文。
本案經檢察官劉欽銘到庭執行職務。
中　　華　　民　　國　　94　　年　　12　　月　　15　　日
                  刑事第一庭    審判長法　官  黃崑宗
                                      法　官  蔡長林
                                      法　官  田平安
以上正本證明與原本無異。
不得上訴。
　　　　　　　　　　　　　　　　　　　書記官  劉岳文
中　　華　　民　　國　　94　　年　　12　　月　　16　　日
附錄：本判決論罪科刑法條
刑法第321條：
犯竊盜罪而有左列情形之一者，處六月以上、五年以下有期徒刑
：
一  於夜間侵入住宅或有人居住之建築物、船艦或隱匿其內而犯
    之者。
二  毀越門扇、牆垣或其他安全設備而犯之者。
三  攜帶兇器而犯之者。
四  結夥三人以上而犯之者。
五  乘火災、水災或其他災害之際而犯之者。
六  在車站或埠頭而犯之者。
前項之未遂犯罰之。
